臺灣桃園地方法院刑事判決　　　　　　　 96年度訴字第313號
公　訴　人　臺灣桃園地方法院檢察署檢察官
被　　　告　甲○○
上列被告因違反毒品危害防制條例案件，經檢察官提起公訴（95
年度毒偵字第5876號），嗣經本院裁定改依簡式審判程序，並由
受命法官獨任進行審判程序，判決如下︰
    主  文
甲○○施用第一級毒品，累犯，處有期徒刑捌月；扣案之第一級
毒品海洛因（合計淨重零點貳捌公克）沒收銷燬之、扣案之用以
盛裝前述毒品海洛因之外包裝貳只（空包裝總重零點捌公克）
沒收。又施用第二級毒品，累犯，處有期徒刑肆月。應執行有期
徒刑拾壹月；扣案之第一級毒品海洛因（合計淨重零點貳捌公克
）沒收銷燬之、扣案之用以盛裝前述毒品海洛因之外包裝貳只（
空包裝總重零點捌公克）沒收。
    事  實
一、甲○○於民國93年間因施用毒品案件，經裁定送觀察、勒戒
    後，認無繼續施用毒品傾向，於94年1 月14日執行完畢出所
    ，嗣經臺灣桃園地方法院檢察署檢察官以93年度毒偵字第12
    26號為不起訴處分確定。於93年間又分別因持有毒品案件，
    經本院判處有期徒刑2 月及3 月，如易科罰金均以300 元折
    算1 日確定，分別於93年11月30日、94年4 月27日易科罰金
    執行完畢。猶不知悔改，於前開觀察、勒戒執行完畢釋放後
    5 年內，又基於施用第一級毒品海洛因及第二級毒品安非他
    命之犯意，先於95年11月2 日，在其位於桃園縣蘆竹鄉外社
    村草子崎13號住處，施用海洛因1 次。又於同年月6 日，在
    桃園縣桃園市○○路友人住處，施用安非他命1 次，嗣於同
    年月6 日下午4 時10分許，在桃園市○○路285 巷口為警查
    獲，並扣得甲○○所有供其施用第一級毒品所用之海洛因2
    包（合計淨重0.28公克，空包裝總重0.38公克），而查悉上
    情。
二、案經桃園縣政府警察局中壢分局報告臺灣桃園地方法院檢察
    署檢察官偵查起訴。
    理  由
一、按刑事訴訟法第273 條之1 第1 項規定除被告所犯為死刑、
    無期徒刑、最輕本刑為3 年以上有期徒刑之罪、或高等法院
    管轄第一審案件者外，於審判期日前之程序進行中，被告先
    就被訴事實為有罪之陳述時，審判長得告知被告簡式審判程
    序之旨，並聽取當事人、代理人、辯護人及輔佐人之意見後
    ，裁定進行簡式審判程序。經查，本件被告甲○○被訴毒品
    危害防制條例一案，為前開不得進行簡式審判程序以外之案
    件，且被告於本院行準備程序時就被訴事實為有罪之陳述，
    本院告知被告簡式審判程序之旨，並聽取被告之意見後，爰
    依前開規定，當庭裁定改依簡式審判程序並由受命法官獨任
    進行審判程序審判之，合先敘明。
二、前揭犯罪事實，迭據被告甲○○於警詢、偵查及本院行準備
    程序時供認不諱，且被告於95年11月6 日為警查獲後經採集
    其尿液送請鑑定結果，確呈安非他命類陽性反應，有臺灣檢
    驗科技股份有限公司濫用藥物尿液檢驗報告、桃園縣政府警
    察局中壢分局被採尿人姓名編號對照表各乙紙在卷可稽，又
    扣案疑似毒品2 包，經送請鑑定結果，認均含第一級毒品海
    洛因成分（合計淨重0.28公克，空包裝總重0.38公克），亦
    有法務部調查局95年12月6 日調科壹字第09523043630 號鑑
    定書附卷可憑，復有桃園縣政府警察局中壢分局扣押筆錄、
    扣押物品目錄表、查獲現場照片附卷及前述第一級毒品海洛
    因2 包（合計淨重0.28公克，空包裝總重0. 38 公克）扣案
    足佐。至被告為警採集其尿液送請鑑定結果判定鴉片類雖呈
    陰性反應，惟觀諸被告迭次於警詢、偵查至本院審理時止均
    坦認有於95年11月2 日施用海洛因犯行不諱（見偵查卷第30
    頁、本院96年3 月9 日準備程序筆錄），而被告於95年11月
    6 日為警查獲時復同時扣得被告所有供其施用之第一級毒品
    海洛因2 包（合計淨重0.28公克，空包裝總重0.38公克），
    足見被告坦認其有施用海洛因犯行非虛，佐以海洛因係嗎啡
    經化學合成之半人工合成品，其藥（毒）性高於嗎啡，經吸
    食或注射進入人體，藉由人體代謝系統之新陳代謝，分解成
    藥（毒）性較低之嗎啡，由尿液排出人體，故於尿液中以嗎
    啡成份檢出（有憲兵司令部79年6 月1 日（79）鑑驗字第02
    73號函、80年6 月17日（80）鑑驗字第2815號函暨法務部調
    查局80年3 月28日（80）發技1 字第1898號函可考）。又服
    用海洛因後24小時內，約有服用量之80% 排泄於尿液中，其
    於尿液中可檢出之最長時限，受施用劑量、施用方式、個人
    體質及其代謝情況等因素影響，因個案而異，國外曾有文獻
    報導注射6 毫克之海洛因鹽酸，其代謝物嗎啡之平均可檢出
    時限約為26小時等情，亦有行政院衛生署藥物食品檢驗局81
    年9 月8 日（81）藥檢字第8114 885號函可參，而被告除坦
    認有於上開時、地施用海洛因犯行並有扣案毒品海洛因為佐
    外，其經警採集之尿液檢體初步檢驗結果呈鴉片類陽性反應
    ，經確認檢驗結果仍分別檢出可待因及嗎啡含量達90mg/ml
    、261mg/ml，有該尿液檢驗報告可考，益見被告確有於95年
    11月2 日施用海洛因無訛，前開尿液檢驗報告結果判定鴉片
    類呈陰性反應，應係被告在96年11月6 日為警查獲採尿送驗
    時已超出海洛因經服用後排泄於尿液中可檢出之最長時限26
    小時所致，是前開尿液檢驗報告有關鴉片類呈陰性反應一節
    ，尚難採為有利被告之認定。綜上各述，堪認被告於警詢、
    偵查及本院行準備程序時所為不利於己之自白確與事實相符
    ，自堪採為有罪判決之依據，其事後另殖新詞改稱：95年11
    月2 日是朋友將海洛因及安非他命加在一起給伊施用，伊不
    確定是不是真的含海洛因及安非他命成分云云，顯係卸責之
    詞，洵無足採。末查被告甲○○於93年間因施用毒品案件，
    經裁定送觀察、勒戒後，認無繼續施用毒品傾向，於94年1
    月14日執行完畢出所，嗣經臺灣桃園地方法院檢察署檢察官
    以93年度毒偵字第1226號為不起訴處分確定，有卷附臺灣高
    等法院被告前案紀錄表可考，則被告於前開觀察、勒戒執行
    完畢釋放後5 年內再犯施用毒品犯行至明。綜述，本件事證
    明確，被告犯行洵堪認定，應依法論科。
三、核被告甲○○所為，係犯毒品危害防制條例第10條第1 項之
    施用第一級毒品罪及同條例第10條第2 項之施用第二級毒品
    罪。被告持有第一、二級毒品海洛因及安非他命之低度行為
    ，為施用第一、二級毒品之高度行為所吸收，均不另論處。
    所犯上開2 罪，犯意各別，行為互殊，應分論併罰。查被告
    甲○○於93年間因持有毒品案件，經本院判處有期徒刑3 月
    ，如易科罰金以300 元折算1 日確定，於94年4 月27日易科
    罰金執行完畢等情，有卷附臺灣高等法院被告前案紀錄表可
    按，其受有期徒刑之執行完畢後，5 年以內故意再犯有期徒
    刑以上之罪，為累犯，依法加重其刑。爰審酌被告前經觀察
    、勒戒處分，猶未能戒斷毒癮，仍有繼續施用毒品之行為，
    顯見其意志不堅，惟施用毒品係自戕之行為，尚無害及他人
    ，及犯後坦承犯行之態度等一切情狀，分別量處如主文所示
    之刑，並定應執行之刑。
四、扣案之第一級毒品海洛因（合計淨重0.28公克），為查獲之
    毒品，應依毒品危害防制條例第18條第1 項前段規定沒收銷
    燬之，至用以包裝前揭毒品海洛因之外包裝2 只（空包裝總
    重0.38公克），係用於包裹毒品，防其裸露、逸出及潮濕之
    功用，並便於攜帶，可與毒品分離，且為被告所有供其施用
    毒品所用之物，業據被告供陳在卷，均併依刑法第38條第1
    項第2 款規定於被告所犯施用第一級毒品罪名項下宣告沒收
    。
據上論斷，應依刑事訴訟法第273 條之1 第1 項、第299 第1 項
前段，毒品危害防制條例第10條第1 項、第2 項、第18條第1 項
前段，刑法第11條、第47條第1 項、第38條第1 項第2 款、第51
條第5 款，判決如主文。
本案經檢察官蔡宜均到庭執行職務。
中　　華　　民　　國　　96　　年　　3 　　月　　23　　日
　　　　　　　　　刑事第七庭法　官  林惠霞
以上正本證明與原本無異。
如不服本判決，應於收受送達後10日內向本院提出上訴書狀。
                            書記官  陳恩如
中　　華　　民　　國　　96　　年　　3 　　月　　23　　日
附錄本案論罪科刑法條：
毒品危害防制條例第10條
施用第一級毒品者，處6月以上5年以下有期徒刑。
施用第二級毒品者，處3年以下有期徒刑。
